臺灣臺中地方法院行政訴訟判決
111年度交字第114號
原      告  林定鵬  
被      告  交通部公路總局新竹區監理所

代  表  人  吳季娟  
上列當事人間交通裁決事件，原告不服被告民國111年2月21日竹
監新四字第51-E00000000號裁決書，提起行政訴訟，本院判決如
下：
    主  文
原告之訴駁回。
訴訟費用新臺幣參佰元由原告負擔。
    事實及理由
一、程序事項：按行政訴訟法第237 條之7 規定，交通裁決事件
    之裁判，得不經言詞辯論為之。本件屬交通裁決事件，依兩
    造所述各節及卷內資料其事證已臻明確，本院認無經言詞辯
    論之必要，爰不經言詞辯論而為判決。
二、事實概要：原告駕駛KEL-7623號自用曳引車附掛HAB-5550號
    自用半拖車(下稱系爭車輛)，於民國110年9月13日21時35分
    許，行經新竹市竹港大橋(往竹北方向)，因所載貨物(鋼筋)
    掉落，導致訴外人朱宇鑫騎乘機車時煞車不及撞上掉落於地
    面之鋼筋受傷，經新竹市警察局交通警察隊（下稱舉發機關
    ）認原告已違反道路交通管理處罰條例第30條第1項第2款及
    第30條第3項規定，掣開第E00000000號違規通知單。被告續
    於111年2月21日以竹監新四字第51-E00000000號裁決書（下
    稱原處分），裁處原告罰鍰新臺幣（下同）9,000元，記違
    規點數2點，吊扣駕照12個月，並應參加道路安全講習，原
    告不服，向本院提起行政訴訟。
三、原告主張略以：對造當事人經醫院檢查並沒有受傷，且無提
    出任何求償云云。並聲明：原處分撤銷，訴訟費用由被告負
    擔。
四、被告答辯則以：經檢視本件道路交通事故初步分析研判表、
    現場照片、道路交通事故談話紀錄表及訴外人診斷證明書(
    診斷日期：110年9月13日；就診科別：急診外科；診斷：右
    胸壁挫傷、頸部及右手腕拉傷)，原告所載之貨物確實已因
    掉落致生危害，導致訴外人有受傷之事實。又原告身為領有
    職業聯結車駕駛執照之駕駛人，於載運鋼筋前本應於職責確
    認所載貨物是否捆紮牢固，堆放平穩，並致力於防止有前開
    情形致生危害交通安全或破壞道路環境，本件原告縱非故意
    ，仍有過失。本案經舉發單位查證違規屬實，被告依規裁處
    ，應屬適法。並聲明：駁回原告之訴，訴訟費用由原告負擔
    。 
五、本院之判斷：
  ㈠按「汽車裝載時，有下列情形之一者，處汽車駕駛人新臺幣
    三千元以上一萬八千元以下罰鍰，並責令改正或禁止通行：
    二、所載貨物滲漏、飛散、脫落、掉落或氣味惡臭。前二項
    情形，因而致人受傷者，吊扣其駕駛執照一年。」道路交通
    管理處罰條例第30條第1項第2款及第3項規定，同條例第63
    條第1項第3款規定：「汽車駕駛人有下列各款所列條款之一
    者，除依原條款處罰鍰外，並予記點：二、…第三十條第一
    項第一款、第二款情形之一者，各記違規點數二點。」；道
    路交通安全規則第77條第1項第1款及第2款規定：「汽車裝
    載時，除機車依第八十八條規定外，應依下列規定：一、裝
    置容易滲漏、飛散、氣味惡臭之貨物，能防止其發洩者，應
    嚴密封固，裝置適當。二、載運人客、貨物必須穩妥，車門
    應能關閉良好，物品應捆紮牢固，堆放平穩。」，分別有明
    文。
  ㈡經查，按舉發機關110年12月15日以竹市警交字第1100047596
    號函復說明略以：「…三、經本局再次檢視本案雙方當事人
    警詢談話紀錄表，林君自稱鋼筋掉落，停車撿取時有一台機
    車撞到鋼筋滑倒；對造當事人亦於警詢談話紀錄表自稱煞車
    不及碰撞路上鋼筋，且現場表示胸部受傷。林君未依規定將
    車載物品(鋼筋)捆紮牢固，以致鋼筋掉落道路發生旨案事故
    ，且有警詢談話紀錄表可稽，本局依法舉發並無違誤…，」
    等語以及舉發機關道路交通事故照片黏貼紀錄表（見本院卷
    第55-56、67-79頁）可知，原告駕駛系爭車輛未妥適裝載鋼
    筋，造成鋼筋掉落至道路，適有訴外人騎機車行經該處，撞
    擊到掉落之鋼筋而倒地受傷，故原告就其未將鋼筋捆紮緊綁
    因而鬆脫與訴外人所致受傷結果間，具有相當因果關係甚明
    ，被告認定原告有道路交通管理處罰條例第30條第1項第2款
    、第3項之違規情形，並無違誤。
  ㈢又觀諸卷附訴外人朱宇鑫之道路交通事故談話紀錄表：「（
    問：你車上共幾人?你車上及對方車上有無人員受傷?）答：
    我1人駕駛，我有胸部受傷。」等語（見本院卷第83頁）核
    與國軍桃園總醫院新竹分院附設民眾診療服務處診斷證明書
    （見本院卷第85頁）所診斷「右胸壁挫傷、頸部及右手腕受
    傷」等結果相符，足見訴外人確有因撞擊到掉落之鋼筋致右
    胸部、頸部及右手腕受傷之事實。是原告稱訴外人並未受傷
    請求撤銷原處分云云，即屬無據。綜上所述，原告違規事證
    明確，被告依法所為原處分並無違誤，原告訴請撤銷，為無
    理由，應予駁回。
　㈣綜上所述，原告違規事證明確，被告依法所為原處分並無違
    誤，原告訴請撤銷，為無理由，應予駁回。　
六、本件事證已臻明確，兩造其餘主張及陳述，經核於判決結果
    不生影響，爰不逐一論列，附此敘明。
七、本件第一審裁判費為300 元，應由原告負擔，爰確定第一審
    訴訟費用額如主文第2 項所示。
據上論結，本件原告之訴為無理由，依行政訴訟法第237 條之7
、第98條第1 項前段、第237 條之8 第1 項，判決如主文。
中　　華　　民　　國　　111 　年　　9 　　月　　2 　　日
　　　　　　　　　行政訴訟庭　法　官　楊萬益
以上正本證明與原本無異。
如不服本判決，應於判決送達後20日內，向本院提出上訴狀並表
明上訴理由（原判決所違背之法令及其具體內容或依訴訟資料可
認為原判決有違背法令之具體事實），其未表明上訴理由者，應
於提出上訴後20日內向本院補提理由書（上訴狀及上訴理由書均
須按他造人數附繕本，如未按期補提上理由書，則逕予駁回上訴
），並應繳納上訴裁判費新臺幣750元。
中　　華　　民　　國　　111 　年　　9 　　月　　2 　　日
　　　　　　　　　　　　　　　書記官　林柏名